【裁判字號】    92,易,577
【裁判日期】    921216
【裁判案由】    竊盜
【裁判全文】
臺灣彰化地方法院刑事判決                          九十二年度易字第五七七號
    公  訴  人  臺灣彰化地方法院檢察署檢察官
    被      告  丁○○
    被      告  甲○○
    被      告  己○○
右列被告因竊盜案件，經檢察官提起公訴（九十二年度偵字第一九六零號），本院判
決如左：
    主      文
丁○○、甲○○、己○○結夥三人以上竊盜未遂，各處有期徒刑肆月。如易科罰金均
以參佰元折算壹日。
    事      實
一、丁○○、甲○○、己○○與成年男子乙○○（另案由臺灣彰化地方法院檢察署檢
    察官偵辦）四人於民國（下同）九十二年二月二十三日十七時三十分許，基於意
    圖為自己不法所有之共同犯意聯絡，共同謀議竊取他人之物品以變賣金錢，嗣即
    一起由己○○當時居住之彰化縣鹿港鎮溝尾巷十四號出發，由己○○駕駛車號五
    七三─四三一八號機車搭載甲○○、乙○○二人，丁○○則自行騎腳踏車，四人
    一同至戊○○設於彰化縣線西鄉○○路一之六號之華展紡織公司（下稱華展公司
    ）內，由己○○及乙○○共同將華展公司放置二樓內之變壓器、鐵桶各二個、冷
    卻水塔一個，由二樓窗口推下一樓以竊取該等物品﹔丁○○亦曾上樓查看，與甲○○則負責把風，四人正著手上開竊盜行為時，因聲響過大，為附近民眾發現而
    報警當場查獲丁○○、甲○○、己○○三人，乙○○則趁隙逃逸。
二、案經彰化縣警察局和美分局報告臺灣彰化地方法院檢察署檢察官偵查起訴。
    理     由
一、訊據被告丁○○、甲○○、己○○固均承認前揭時、地與乙○○一同相約前往華
    展公司，並為警查獲等事實，然均矢口否認涉有竊盜之犯行，辯稱全係乙○○偷
    的，乙○○說要去吃飯，叫伊等至上開工廠樓下等云云，惟查，上開工廠並無吃
    飯處所，且被告丁○○、己○○於偵查中辯稱：係有人在該處偷東西，所以去抓
    云云，被告甲○○於偵查中辯稱：係該處有人吸毒去抓云云，被告前後所述顯然
    矛盾，況被告均自承未報案，且均與被害人不認識。次查：被告己○○於警訊中
    已坦承伊與其餘三人要竊取華展公司之物品以變賣金錢，於九十二年十月二日在
    本院對上開犯罪事實亦自白不諱；被告丁○○於警訊中亦供承伊等四人共謀竊盜
    ，乙○○將華展公司放置樓上之變壓器、鐵桶各二個、冷卻水塔一個推下樓，伊
    與甲○○在樓下揀拾集中，竊得之物將變賣四人朋分等語明確。再查，右揭事實
    ，業據被害人戊○○陳述甚詳，且經訊之查獲被告等之警員丙○○證稱：當時係
    因他們把變電桶從樓上推下來，聲響很大，附近民眾發現而報警，被告等三人均
    未報過案等語，而被告等三人均與該公司無關係一節，亦為被告等供陳在卷，則
    被告三人既非住居附近又如何會去該處？況被告丁○○、己○○稱渠等係要抓小
    偷﹔而被告甲○○卻稱係要抓人吸毒，渠等供述顯有矛盾，又果真如渠等所言係
    為抓小偷或抓吸毒之人，又因何不直接報警，而復自華展公司樓上推東西下來？
    足徵渠等所辯均係臨訟狡辯之詞，不足採信。此外，復有現場相片五張、贓物認
    領保管單一紙附卷足資佐證，本件事證明確，被告等三人犯行，均應堪認定。
二、核被告丁○○、甲○○、己○○與成年男子乙○○均至現場著手實施竊盜行為，
    尚未得逞即被警查獲而未遂，所為均係犯刑法第三百二十一條第一項第四款、
    第二項之加重竊盜未遂罪。被告三人與成年男子乙○○間有犯意聯絡與行為分擔
    ，均為共同正犯。被告三人已至現場著手實施竊盜行為尚未得逞即被警查獲，屬
    未遂犯，依法按既遂犯之刑減輕之。爰審酌被告三人犯罪之動機、目的、手段，
    犯罪所生之損害，及犯罪後態度等一切情狀，分別量處如主文所示之刑，併均諭
    知易科罰金之折算標準示懲。
三、至被告丁○○撿拾地上之廢鐵螺絲帽三組，由卷附照片可見廢鐵螺絲帽三組已生
    鏽且經棄置於地上而無財產價值，尚難認此舉有侵害何人之監督管領權，此部份
    不論以竊盜罪，附此說明。
據上論斷，應依刑事訴訟法第二百九十九條第一項前段，刑法第二十八條、第三百二
十一條第二項、第一項第四款、第二十六條前段、第四十一條第一項前段，罰金罰鍰
提高標準條例第二條，判決如主文。
本案經檢察官吳怡盈到庭執行職務。
中    華     民    國     九十二    年   十二     月     十六      日
                              臺灣彰化地方法院刑事第三庭
                                         審判長法     官     余  仕  明
                                               法     官     黃  玉  齡
                                               法     官     施  坤  樹
右正本證明與原本無異。
如不服本判決，應於判決送達後十日內向本院提出上訴狀( 須附繕本 )。
告訴人或被害人對於判決如有不服具備理由請求檢察官上訴者，其上訴期間之計算係
以檢察官收受判決正本之日期為準。
                                               法院書記官    陳  文  俊
中    華     民    國     九十二    年      十二     月     十七      日
刑法第三百二十一條
犯竊盜罪而有左列情形之一者，處六月以上、五年以下有期徒刑：
一  於夜間侵入住宅或有人居住之建築物、船艦或隱匿其內而犯之者。
二  毀越門扇、牆垣或其他安全設備而犯之者。
三  攜帶兇器而犯之者。
四  結夥三人以上而犯之者。
五  乘火災、水災或其他災害之際而犯之者。
六  在車站或埠頭而犯之者。
前項之未遂犯罰之。


司法院資訊處製作；財團法人民間司法改革基金會備份。
